# 请教陈版，合并报表中实缴与认缴出资后续变化问题

提问人：cjzhangyong 时间：2019-02-18 08:14:42
A 公司注册资本 1000 万元，B 认缴 700 万 C 认缴 300 万， 17 年B 实缴 100 C 实缴 100 章程约定根据实缴分配利润 17年 BC 实缴持股比例各 50%，到 18 年 B 实缴累计 300 万 C实缴累计 200 万 B 实缴比例60%， C实缴比例 40% 那么 18 年实缴比例变化 要把 17 年原来C 享有50% 重新变到 40% 这样属于会计估计还是会计政策 会计上如何处理？

回答人：chenyiwei
如果股东协议和被投资公司章程明确约定案实缴出资比例分配收益和分担亏损的，则理论上在每次实缴比例变化时，合并报表层面都应当分段计算少数股东损益，并在实缴比例变化时点，按照权益性交易原则处理，将本公司（母公司）所享有子公司权益份额的变动额调整合并报表层面的资本公积。
这不属于会计政策变更。